臺灣雲林地方法院刑事判決
110年度交易字第307號
公  訴  人  臺灣雲林地方檢察署檢察官
被      告  許俊彥



上列被告因過失傷害案件，經檢察官提起公訴（109年度偵字第7
003號），被告於準備程序中就被訴事實為有罪之陳述，本院依
簡式審判程序判決如下：
    主      文
許俊彥犯過失傷害罪，處拘役伍拾日，如易科罰金，以新臺幣壹
仟元折算壹日。　　
    事實及理由
壹、犯罪事實   
　　許俊彥於民國109年3月16日17時51分許，駕駛車牌號碼000-00
    00號(母車)、HBB-2692號(子車)營業用曳引車(下稱A車)，沿
    雲林縣斗南鎮延平路1段中線快車道由北往南方向行駛，行經同
    路段與公論路交岔路口時，本應注意轉彎車應讓直行車先行，
    而依當時天候陰(起訴書誤載為天氣晴)，日間自然光線、柏
    油路面乾燥、無缺陷及障礙物、視距良好，並無不能注意之情
    事，竟疏於注意及此，而於上開交岔路口從路旁起駛，變換
    至中線快車道後隨即於行車管制號誌交岔路口貿然右轉，適
    林益平駕駛車牌號碼0000-00自用小客車(下稱B車)，於同向外
    側車道行駛，林益平原應注意行車速度，應依速限標誌或標
    線之規定，其亦無不能注意之情形，卻疏未注意而貿然超速
    行駛，B車因有上開疏失，致其見狀煞閃不及，車頭撞上A車右
    側車身，致林益平受有左膝十字韌帶撕裂性骨折之傷害。嗣
    由林益平提出告訴，因而查獲上情。
貳、程序部分
　　本案被告許俊彥所犯係死刑、無期徒刑、最輕本刑為3年以
    上有期徒刑以外之罪，其於準備程序中就前揭被訴事實為有
    罪之陳述，經本院告知簡式審判程序之旨，並聽取公訴人及
    被告之意見後，本院業已依刑事訴訟法第273條之1第1項之
    規定，裁定以簡式審判程序進行本案之審理，是本案之證據
    調查，依刑事訴訟法第273條之2規定，自不受同法第159條
    第1項、第161條之2、第161條之3、第163條之1及第164條至
    第170條規定之限制。　　　　
參、認定犯罪事實所憑之證據及理由
一、被告對於上開犯罪事實坦承不諱（偵卷第19至27頁、第133 
    至135 頁、本院卷第37、45頁），核與證人即告訴人林益平
    （偵卷第11至17頁、第99至101頁、第133 至135 頁）之證
    述相符，並有道路交通事故現場圖、道路交通事故調查表㈠㈡
    各1 份（偵卷第33至37頁）、道路交通事故照片12張（偵卷
    第39至49頁）、行車紀錄器影像光碟翻拍照片5 張（偵卷第
    51至53頁，光碟置於偵卷卷底光碟存放袋內）、國立臺灣大
    學醫學院附設雲林分院急診醫療收據1 份（偵卷第56頁）、
    天主教聖馬爾定醫院診斷證明書1 份、北港仁一醫院診斷證
    明書5份（偵卷第57至62頁）、交通部公路總局嘉義區監理
    所109 年12月31日嘉監鑑字第1090302785號函附之嘉雲區車
    輛行車事故鑑定會鑑定意見書1份（偵卷第89至91頁）、交
    通部公路總局110 年3 月31日路覆字第1100024897號函檢附
    該局車輛行車事故鑑定覆議會覆議意見書1份（偵卷第107 
    至111 頁）、臺灣雲林地方檢察署檢察官110 年8 月9 日勘
    驗筆錄1 份（偵卷第137至142頁）、證號查詢汽車駕駛人結
    果表2 紙（偵卷第143 至145頁）等資料得以佐證。
二、汽車行駛至交岔路口，轉彎車應讓直行車先行，道路交通安
    全規則第102條第1項第7款定有明文。經查，被告為考領有
    聯結車駕駛執照之人，此有證號查詢汽車駕駛人結果表（偵
    卷第143頁）在卷為憑，本應注意且能注意汽車行駛至交岔
    路口，轉彎車應讓直行車先行，卻疏未注意及此。又依道路
    交通事故調查報告表㈠（偵卷第35頁）所示，本案事故發生
    時，係天氣陰、日間自然光線、柏油路面乾燥、無缺陷及障
    礙物、視距良好，並無不能注意之情事，有上開道路交通事
    故調查報告表㈠及現場照片可參，是被告有應注意、能注意
    而不注意之過失，堪以認定。至於告訴人駕駛自用小客車，
    超速行駛，進而導致遇狀況煞閃不及，雖與有過失，然仍無
    解於被告之刑事責任，附此敘明。
三、本案告訴人受有上開傷勢之結果，係因被告前開過失行為所
    造成，從而，被告之過失行為與告訴人之傷害結果間，具有
    相當之因果關係，亦堪認定。　　
四、本案事故經送交通部公路總局嘉義區監理所鑑定，就肇事責
    任認定「柒、鑑定意見：一、許俊彥駕駛營業貨運曳引車，
    由路旁起駛，變換至中線快車道，隨即於行車管制號誌交岔
    路口右轉彎，反覆變換行向且由中線快車道逕行右轉彎不當
    ，為肇事原因。二、林益平駕駛自用小客車，無肇事因素」
    ，此有交通部公路總局嘉義區監理所109 年12月31日嘉監鑑
    字第1090302785號函附之嘉雲區車輛行車事故鑑定會鑑定意
    見書1份（偵卷第89至91頁）在卷可查。又本案復經交通部
    公路總局車輛行車事故鑑定覆議會鑑定，其結果認：「柒、
    覆議意見：一、許俊彥駕駛營業貨運曳引車，由路旁起駛，
    變換至中線快車道，隨即於行車管制號誌交岔路口右轉彎，
    反覆變換行向且由中線快車道逕行右轉彎不當，為肇事主因
    。二、林益平駕駛自用小客車，超速行駛致遇狀況煞閃不及
    ，為肇事次因」，是上開2份鑑定結果均認被告就本案交通
    事故之發生確有過失，核與本院認定之結果相符。至於告訴
    人之部分，交通部公路總局車輛行車事故鑑定覆議會派員至
    現場勘查，肇事地為中央分向島雙向6線道並劃有慢車道之
    路口處，依被告行車影像畫面，二車行向之停止線起算至第
    3條車道線近端位置距離約20公尺；再依影像之告訴人車輛
    之行駛時間（畫面時間17:51:51.6，告訴人車輛行駛至停止
    線起算第3條車道線近端位置，17:51:52.5，告訴人車輛行
    駛超過停止線位置），推算告訴人車輛肇事前平均車速約80
    -102km/hr，顯已超過速限70公里等節，此有交通部公路總
    局110 年3 月31 日路覆字第1100024897號函檢附該局車輛
    行車事故鑑定覆議會覆議意見書1 份（偵卷第107至111頁）
    在卷可考，是上開交通部公路總局之覆議意見，有至現場觀
    測道路情況，並將告訴人超速行駛之情形列入判斷，進而認
    定被告為肇事主因，告訴人為肇事次因，此部分較交通部公
    路總局嘉義區監理所之鑑定意見書可採，並與本院認定告訴
    人亦與有過失等節互核一致。　　　　
五、綜上，被告之任意性自白有上開證據予以補強，應與事實相
    符，堪採為認定事實之依據。從而，本案事證明確，被告犯
    行堪以認定，應依法論罪科刑。
肆、論罪科刑　　
一、核被告所為，係犯刑法第284條前段之過失傷害罪。　　　
二、被告於員警據報到場處理時，當場承認為肇事人而自首接受
    裁判，有被告之雲林縣警察局斗南分局交通分隊道路交通事
    故肇事人自首情形紀錄表1 份（偵卷第65頁）在卷可參，核
    與自首之條件相符，本院考量被告無逃避之情，爰依刑法第
    62條前段之規定減輕其刑。　
三、爰審酌被告駕駛營業用曳引車，本應注意轉彎車應讓直行車
    先行，竟疏未注意及此，造成本案交通事故之發生，並使告
    訴人受有上開傷勢，被告所為誠屬不該。惟念及被告無經有
    罪判決之前科紀錄，此有臺灣高等法院被告前案紀錄表在卷
    可查，素行尚佳，以及其犯後坦承犯行，態度良好。兼衡本
    件被告為肇事主因，告訴人為肇事次因。又審酌被告雖有調
    解意願，然雙方因賠償數額未達共識而未能成立調解。另斟
    酌被告自陳高中畢業之教育程度；未婚，無子女；目前獨居
    ；現從事開砂石車之工作，每月收入約新臺幣4萬元(本院卷
    第47頁)等情。再徵諸檢察官、告訴人對被告刑度之意見(本
    院卷第47頁)等一切情狀，量處如主文所示之刑，並諭知易
    科罰金之折算標準。　
據上論斷，應依刑事訴訟法第273 條之1 第1 項、第299 條第1
項前段，刑法第284 條前段、第62條前段、第41條第1 項前段，
刑法施行法第1 條之1 第1 項，判決如主文。
本案經檢察官段可芳提起公訴，檢察官謝宏偉到庭執行職務。
中　　華　　民　　國　　110 　年　　11　　月　　9 　　日
                  刑事第八庭  法  官   蕭孝如  
以上正本證明與原本無異。
如不服本判決應於收受判決後 20 日內向本院提出上訴書狀，並
應敘述具體理由；其未敘述上訴理由者，應於上訴期間屆滿後20
 日內向本院補提理由書（均須按他造當事人之人數附繕本）。
「切勿逕送上級法院」。
                              書記官   沈佩霖
中　　華　　民　　國　　110 　年　　11　　月　　9 　　日

附錄本件論罪科刑法條全文
中華民國刑法第284 條
因過失傷害人者，處一年以下有期徒刑、拘役或十萬元以下罰金
；致重傷者，處三年以下有期徒刑、拘役或三十萬元以下罰金。